【裁判字號】    89,易,1374
【裁判日期】    890920
【裁判案由】    竊盜
【裁判全文】
臺灣高雄地方法院刑事判決                        八十九年度易字第一三七四號
    公  訴  人  臺灣高雄地方法院檢察署檢察官
    被      告  乙○○
右列被告因竊盜案件，經檢察官提起公訴（八十九年度偵字第四八一號），本院判決
如左：
    主  文
乙○○竊盜，處罰金伍仟元，如易服勞役，以參佰元折算壹日。
    事  實
一、乙○○因其弟莊永乾將已繳銷牌照（原車牌號碼ＹＨ─九八五Ｏ號）之自用小貨
    車交予其使用，為避免遭警取締，竟起意竊盜而意圖為自己不法所有，於八十八
    年十月初某日，在高雄縣鳥松鄉○○路一四五之九號前，竊取甲○○所有牌號Ｔ
    Ｘ─八七一六號自用小客車上，業經監理機關註銷而未繳回之車牌二面，得手後
    懸掛於其弟莊永乾交予其使用之前揭自用小貨車上。嗣於八十八年十二月二十三
    日二十三時三十分許，在高雄市○○○路平交道發生車禍後為警查獲。
二、案經高雄市政府警察局小港分局移送台灣高雄地方法院檢察署檢察官偵查起訴。
    理  由
一、訊據被告乙○○矢口否認犯行，辯稱：該二面車牌係於八十八年十月初某日，在
    在高雄市○○區○○路以新台幣二萬元向丙○○購得，並非其所竊取云云。經查
    ，該車牌係被害人甲○○於在八十八年十二月十二日十四時發現在前揭地點失竊
    ，已據被害人於警偵訊及本院審中指述在卷，並有贓物領據在卷可稽。被告雖辯
    稱車牌係向丙○○購得並提出丙○○出具之讓渡書為佐，惟其又稱不知丙○○之
    姓名年籍住所等；經公訴人於偵查中調閱高雄市、高雄縣所有丙○○之口卡供被
    告指認，被告稱均非其所稱之丙○○；另其於於警訊中稱係在高雄市○○區○○
    路向丙○○購買車牌，並於本院審理時稱丙○○係住於高雄市○○區○○路六十
    八號，惟經本院向該址送達後，高雄市區並無該地址致無法送達，有本院送達回
    證在卷可稽，綜上所述，應無丙○○此人，被告所辯顯係卸責之詞，不足採信，
    其犯行，事證明確，足以認定。
二、核被告所為，係犯刑法第三百二十條第一項之竊盜罪。茲審酌被告犯後猶否認犯
    行，態度不佳，前有傷害罪前科，有其刑案資枓查紀錄表在卷可稽，足見素行非
    佳，其竊取之物為經註銷之牌照，價值及危害尚低，且情節較輕，及其犯罪之動
    機、目的等一切情狀，爰量處如主文所示之刑，並諭知如易服勞役之折算標準。
據上論斷，應依刑事訴訟法第二百九十九條第一項前段，刑法第第三百二十條第一項
、第四十二條第二項，罰金罰鍰提高標準條例第一條前段、第二條，判決如主文。
中      華      民      國    八十九    年      九      月     二十     日
                                臺灣高雄地方法院刑事第一庭
                                    法  官  郭文通
右正本證明與原本無異。
如不服本判決，應於判決送達後十日內，向本院提出上訴狀。
                                    書記官  黃國忠
中      華      民      國    八十九    年      九      月     二十     日
附錄本判決論罪之法條：
刑法第三百二十條第一項
意圖為自己不法之所有或第三人不法之所有，而竊取他人之動產者，為竊盜罪，處五
年以下有期徒刑、拘役或五百元以下罰金。


司法院資訊處製作；財團法人民間司法改革基金會備份。
